臺灣桃園地方法院刑事判決　　　　　　　99年度易字第1163號
公　訴　人　臺灣桃園地方法院檢察署檢察官
被　　　告　石慶龍
上列被告因竊盜案件，經檢察官提起公訴（99年度偵字第28541
號），被告於準備程序中就被訴事實為有罪之陳述，經本院合議
庭裁定由受命法官獨任進行簡式審判程序，判決如下：
    主  文
石慶龍踰越安全設備、攜帶兇器竊盜，未遂，累犯，處有期徒刑
陸月，如易科罰金，以新臺幣壹仟元折算壹日。扣案之十字起子
壹支沒收。
    事  實
一、石慶龍(一)前於94年間因施用毒品案件，經本院以94年度易字
    第995 號判處有期徒刑10月確定；於95年間另因恐嚇案件，
    經本院以95年度壢簡字第317 號判處有期徒刑3 月，前揭有
    期徒刑10月、3 月，嗣經本院以96年度聲字第1241號裁定應
    執行有期徒刑1 年確定；其並於95年5 月17日入監執行；惟
    又於95年間因施用毒品案件，經本院於以95年度簡字第225
    號判處有期徒刑4 月，嗣經本院以96年度聲減字第710 號裁
    定減為有期徒刑2 月確定，與前揭有期徒刑1 年接續執行，
    於96年7 月16日縮刑期滿執行完畢；(二)嗣因施用第二級毒品
    案件，經本院以96年度壢簡字第2500號判決判處有期徒刑6
    月確定，於97年11月24日縮刑期滿執行完畢；(三)又因施用第
    二級毒品案件，經本院以98年度易字第701 號判決判處有期
    徒刑7 月確定，甫於99年1 月3 日縮刑期滿執行完畢（於本
    案均構成累犯），竟仍不知悔改，仍於99年11月4 日晚間6
    時30分，持客觀上足以危害人之生命、身體安全之十字起子
    1 支，翻越作為防閑之用之窗戶進入臺裕電業有限公司( 下
    稱臺裕公司) 位於桃園縣龍潭鄉○○路290 巷54號之倉庫內
    ，竊取電熱水器2 組、冷氣出風口罩1 片、警告燈2 組、飯
    鍋4 個、白鐵片1 片等財物，並將之集中於樓梯口處，以便
    攜走，惟因不慎發出聲響，遭鄰居發現後通知臺裕公司之員
    工黃嘉雄、蔡裕祥到場，並報警處理，始查獲上情。並扣得
    十字起子1 支。
二、案經桃園縣政府警察局龍潭分局報請臺灣桃園地方法院檢察
    署檢察官偵查起訴。
    理  由
一、本件被告石慶龍所犯係死刑、無期徒刑或最輕本刑為3 年以
    上有期徒刑以外之罪，其於準備程序中就前揭被訴事實為有
    罪之陳述，經受命法官告知簡式審判程序之旨，並聽取其與
    公訴人之意見後，本院合議庭裁定由受命法官獨任進行簡式
    審判程序，合先敘明。
二、上揭犯罪事實，業據被告石慶龍於本院審理時坦承不諱，並
    據證人即被害人黃嘉雄、蔡裕祥於警詢及檢察官訊問時就遭
    竊情節證述綦詳（見偵卷第15-19 頁、第69-70 頁），並有
    桃園縣政府警察局搜索扣押筆錄、扣押物品目錄表、贓物認
    領保管單、及現場照片等件附卷可稽。足認被告自白與事實
    相符，本件事證明確，被告竊盜犯行堪予認定，應依法論科
    。
三、按刑法第321 條第1 項第3 款之攜帶兇器竊盜罪，係以行為
    人攜帶兇器竊盜為其加重條件，此所謂兇器，其種類並無限
    制，凡客觀上足對人之生命、身體、安全構成威脅，具有危
    險性之兇器均屬之，且祇須行竊時攜帶此種具有危險性之兇
    器為已足，並不以攜帶之初有行兇之意圖為必要（最高法院
    79年臺上字第5253號判例意旨參照）。查本件被告石慶龍行
    竊時所持十字起子1 支，前端為質地尖銳之金屬製品，客觀
    上足以對人之生命、身體、安全構成威脅，具有危險性，自
    屬兇器。又按刑法第321 條第1 項第2 款之「其他安全設備
    」，係指門扇牆垣以外，依通常觀念足認防盜之一切設備而
    言，如門鎖、窗戶等（最高法院45年臺上字第1443號、55年
    臺上字第547 號判例意旨參照），準此，被告石慶龍以翻越
    窗戶之方式，侵入該處工廠行竊，該處窗戶自屬防閑作用之
    安全設備。是核被告所為，係犯刑法第321 條第1 項第2 款
    、第3 款之攜帶兇器、踰越安全設備之加重竊盜未遂罪。起
    訴書認被告係犯犯刑法第321 條第1 項第3 款之攜帶兇器竊
    盜未遂罪，尚有未洽，惟因僅係加重條件之增列，毋庸變更
    起訴法條。又被告雖已著手於竊盜行為之實施（集中竊得財
    物於某處），惟尚未完成竊盜行為離開現場之際即為警查獲
    ，未完全剝奪被害人之持有狀態，為未遂犯，應依刑法第25
    條第2 項之規定，按既遂犯之刑減輕之。被告有上開事實欄
    所載之前科紀錄及執行情形，有臺灣高等法院被告前案紀錄
    表1 份附卷可稽，其於受有期徒刑之執行完畢後5 年以內故
    意再犯本件上開有期徒刑以上之罪，為累犯，應依刑法第47
    條第1 項之規定加重其刑，並依法先加後減。爰審酌被告有
    多次竊盜等前科紀錄，仍不知悔改，又再為本件犯行，破壞
    社會秩序及他人財產安全，所生危害非輕，迄仍未與被害人
    達成和解並賠償損失，兼衡被告之品行、生活狀況、智識程
    度、犯罪之動機、目的、手段、被害人所受損害之程度，及
    被告於坦承犯行，尚有悔意等一切情狀，量處如主文所示之
    刑並諭知易科罰金之折算標準，以示懲儆。另扣案之十字起
    子1 支係被告石慶龍所有，業據被告石慶龍於警詢及本院審
    理中供明在卷，且係供被告為本件犯罪所用之物，爰依刑法
    第38條第1 項第2 款併予宣告沒收。
四、至公訴意旨雖以被告有犯罪習慣，請求依法宣告強制工作一
    節，惟按竊盜犯贓物犯保安處分條例第2 條第4 項係規定：
    「應執行之刑未達1 年以上者，不適用本條例」，從而18歲
    以上之竊盜犯或贓物犯，縱有犯罪之習慣，如果其應執行刑
    ，未達1 年以上者，不得適用本條例宣告強制工作處分（最
    高法院86年度台上字第3133號判決要旨參照）。本件被告所
    處之宣告刑既未逾1 年，則自無從適用上揭竊盜犯贓物犯保
    安處分條例之規定，且觀之本件被告雖有前開之竊盜罪科刑
    紀錄，惟各該前科之犯罪情節尚非重大，難謂被告積習已深
    顯有犯罪之習慣，檢察官並未提出證據證明被告因遊蕩或懶
    惰成習而犯罪之情形，且被告於本件竊盜犯行後自警詢即主
    動供明犯行，態度堪稱良好，如確能改過向善，俟判決確定
    執行本件科處之有期徒刑，應足收刑罰執行矯正之效果，是
    公訴人請求併依前揭竊盜犯贓物犯保安處分條例之規定，令
    被告入勞動場所強制工作，即於法未合，附此敘明。
據上論斷，應依刑事訴訟法第273 條之1 第1 項、第299 條第1
項前段，刑法第321 條第1 項第2 款、第3 款、第25條第2 項、
第47條第1 項、第38條第1 項第2 款，判決如主文。
本案經檢察官洪敏超到庭執行職務。
中    華    民    國    100     年    1   月    21     日
                  刑事第十二庭    法  官   黃裕民
以上正本證明與原本無異。
如不服本判決應於收受判決後10日內向本院提出上訴書狀，並應
敘述具體理由。其未敘述上訴理由者，應於上訴期間屆滿後20日
內向本院補提理由書( 均須按他造當事人之人數附繕本) 「切勿
逕送上級法院」。
                                  書記官   蕭秀蓉
中    華    民    國   100    年    1     月    21    日
附錄本案論罪科刑法條如下：
中華民國刑法第321條
（加重竊盜罪）
犯竊盜罪而有左列情形之一者，處 6 月以上、 5 年以下有期徒
刑：
一、於夜間侵入住宅或有人居住之建築物、船艦或隱匿其內而犯
    之者。
二、毀越門扇、牆垣或其他安全設備而犯之者。
三、攜帶兇器而犯之者。
四、結夥三人以上而犯之者。
五、乘火災、水災或其他災害之際而犯之者。
六、在車站或埠頭而犯之者。
前項之未遂犯罰之。